臺灣新竹地方法院刑事判決
111年度訴字第644號
公  訴  人  臺灣新竹地方檢察署檢察官
被      告  姜智強


選任辯護人  劉世興律師
上列被告因違反毒品危害防制條例案件，經檢察官提起公訴（11
1年度偵字第10463號），本院判決如下：
    主  文
姜智強犯販賣第三級毒品罪，處有期徒刑壹年拾月。扣案如附表
編號1至11所示之物、附表編號19所示犯罪所得新臺幣壹萬元，
均沒收之；又犯販賣第三級毒品未遂罪，處有期徒刑壹年玖月。
扣案如附表編號1至11所示之物、附表編號20至24所示之物，均
沒收之。應執行有期徒刑貳年。緩刑伍年，並應於本判決確定之
日起壹年內向公庫支付新臺幣貳拾萬元。
姜智強其餘被訴部分無罪。
    事  實
一、姜智強知悉「MDMB-4en-PINACA」（下稱合成大麻素）為毒
    品危害防制條例第2條第2項第3款所管制之第三級毒品，未經
    許可依法不得販賣，竟基於販賣第三級毒品以牟利之犯意，
    分別為下列行為：
　㈠於民國111年7月16日12時許，在新竹縣○○市○○路0○00號之全
    家便利商店前，與羅裕耀約定以新臺幣（下同）1萬元，販
    售含有第三級毒品合成大麻素之葉草1包（毛重約15克），
    羅裕耀遂將其所騎駛之車牌號碼000-000號普通重型機車停
    放在上開便利商店前並將車廂開鎖，待羅裕耀離開後，姜智
    強再將含有第三級毒品合成大麻素之葉草放入上開機車車廂
    內交付，嗣羅裕耀再匯款1萬元至姜智強所持用、其不知情
    之母親姜羅鳳嬌所申設之國泰世華商業銀行帳號000-000000
    0000000000號帳戶內，以牟取不法利益。
　㈡於111年7月21日9時24分許，在新竹縣○○市○○路0○00號之全家
    便利商店前，與羅裕耀約定以1萬元，販售含有第三級毒品
    合成大麻素之葉草1包（毛重約15克），羅裕耀遂將其所騎
    駛之車牌號碼000-000號普通重型機車停放在上開便利商店
    前並將車廂開鎖，待羅裕耀離開後，姜智強欲將含有第三級
    毒品合成大麻素之葉草置入上開機車車廂內時，經在場之員
    警表明警察身分，依法逮捕姜智強致前開毒品買賣未能完成
    ，並當場扣得附表編號1、20所示之物。嗣員警經姜智強同
    意後，於111年7月21日9時32分許，在其位於住新竹縣○○市○
    ○路00巷0號之住處執行搜索，扣得如附表編號2至19、21至2
    4所示之物，而查悉上情。
二、案經臺灣新竹地方檢察署檢察官指揮臺北市政府警察局移送
    該署檢察官偵查起訴。　　　
    理  由
甲、有罪部分：　　　　
壹、程序部分：
　　按被告以外之人於審判外之言詞或書面陳述，除法律有規定
    者外，不得作為證據。被告以外之人於審判外之陳述，經當
    事人於審判程序同意作為證據，法院審酌該言詞陳述或書面
    陳述作成時之情況，認為適當者，亦得為證據。當事人、代
    理人或辯護人於法院調查證據時，知有第159 條第1 項不得
    為證據之情形，而未於言詞辯論終結前聲明異議者，視為有
    前項之同意。刑事訴訟法第159 條第1 項、第159 條之5 分
    別定有明文。經查，本判決所引用被告姜智強以外之人於審
    判外之陳述之部分供述證據，檢察官、被告暨其辯護人於準
    備程序均表示同意有證據能力（本院卷第71頁），且檢察官
    、被告及辯護人就本案所引用之各該證據方法，均未於言詞
    辯論終結前聲明異議，本院復審酌上開供述證據作成時，並
    無違法或不當之情況；另其餘所依憑判斷之非供述證據，亦
    無證據證明係違反法定程序所取得，且無其他不得作為證據
    之情形；此外，上開各該供述證據及非供述證據，又均無證
    明力明顯過低之情形，復均經本院於審判程序依法進行調查
    ，並予以當事人辯論，被告之訴訟防禦權，已受保障，因認
    上開供述證據及非供述證據等證據方法，均適當得為證據，
    而應認均有證據能力。
貳、實體事項：　　
一、本院認定犯罪事實所憑證據及認定之理由：
  ㈠上開犯罪事實，業據被告於偵查及本院準備、審理中均坦承
    不諱（2208號他字第60頁至第63頁；10463號偵卷第79頁至
    第83頁；本院卷第70頁、第241頁），核與證人羅裕耀、姜
    淑婷於警詢及偵查中之證述（2208號他字第31頁至第34頁、
    第43頁、第45頁至第47頁、第52頁至第53頁；10463號偵卷
    第11頁至第12頁、第14頁、第72頁至第74頁）情節大致相符
    ，並有車輛詳細資料報表1份、新竹市警察局刑事警察大隊
    搜索扣押筆錄、扣押物品目錄表3份、蝦皮帳號（karmanlin
    e）頁面資料、臺灣新竹地方檢察署檢察官111年8月16日勘
    驗筆錄、國泰世華銀行111年9月14日國世存匯作業字第1110
    161489號函附帳號000000000000號帳戶交易明細、交通部民
    用航空局航空醫務中心航藥鑑字第0000000號毒品鑑定書、
    第0000000號毒品鑑定書、第0000000號毒品鑑定書、第0000
    000號毒品鑑定書、第0000000號毒品鑑定書、臺北市政府警
    察局111年7月19日北市警刑大移毒緝字第1113042896號查獲
    毒品案檢體送驗紀錄表、內政部警政署刑事警察局111年9月
    28日刑鑑字第1110086000號鑑定書各1份、對話紀錄截圖、
    匯款紀錄截圖、監視器錄影畫面截圖、蝦皮賣場交易紀錄截
    圖、現場查獲及扣案物相片數張（2208號他字卷第10頁、第
    25頁、第44頁、第54頁至第55頁；10463號偵卷第19頁至第2
    1頁、第23頁至第26頁、第35頁、第36頁至第45頁、第46頁
    至第49頁、第122頁至第126頁；本院卷第149頁、第151頁、
    第153頁、第155頁至第159頁、第161頁至第169頁、第245頁
    至第248頁）在卷可稽，此外，復有附表所示之物，扣案可
    佐。
　㈡扣案如附表編號20至24所示之第三級毒品「MDMB-4en-PINACA
    」合成大麻素，經送具有鑑定毒品成分能力之交通部民用航
    空局航空醫務中心、內政部警政署刑事警察局鑑定，鑑驗結
    果如附表編號20至24「備註欄」所示等情，有交通部民用航
    空局航空醫務中心航藥鑑字第0000000號毒品鑑定書、內政
    部警政署刑事警察局111年9月28日刑鑑字第1110086000號鑑
    定書各1份附卷可參（10463號偵卷第35頁；本院卷第245頁
    至第248頁），並據被告自承附表編號20至24所示之合成大
    麻素為其販賣毒品所剩餘者等語（本院卷第230頁至第232頁
    ）。足證扣案如附表編號20至24所示之第三級毒品「MDMB-4
    en-PINACA」合成大麻素，係毒品危害防制條例第2條第2項第
    3款所管制之第三級毒品等情，均甚明確。從而，被告前開
    任意性自白核與事實相符，堪以採信。
  ㈢按毒品危害防制條例所定之販賣毒品罪，固以行為人有營利
    之目的，惟所稱「營利」，非限於現實金錢之授受以賺取價
    差一端，倘行為人販入或賣出毒品，主觀上係出於為自己計
    算而獲取利益之意思，客觀上則採以偷斤減兩（如：自行刮
    取毒品而施用）、降低品質（如：自行摻入添加物，用以降
    低毒品純度）等方式為之者，縱其間未有價格上之差距，然
    行為人既藉此販賣行為以獲取利益，仍應謂與販賣之要件無
    悖。而販賣毒品係重大犯罪行為，斷無公然為之，且有其獨
    特之販售通路及管道，復無公定價格，又易增減分裝之份量
    ，每次買賣之價量，亦可能隨時依雙方關係深淺、資力、需
    求量及對行情之認知、毒品純度、來源是否充裕、查緝鬆嚴
    、購買者被查獲時供述購買對象之可能風險評估等，而異其
    標準，非可一概而論。而近年來政府為杜絕毒品之氾濫，對
    於查緝施用及販賣毒品之工作，無不嚴加執行，販賣毒品又
    係重罪，依一般經驗法則，販賣毒品者倘非未圖牟利，豈有
    甘冒遭查獲之極大風險，而鋌而走險之理。況被告於本院調
    查程序中自承：我以1公克800元購入合成大麻素，加入天然
    的草本、草葉，可做成約2公克的成品賣出，我賣給證人羅
    裕耀的大麻素大約賺幾百、一千元等語（本院第22頁至第23
    頁），是被告主觀上具販賣上開毒品以營利之意圖，亦堪認
    無誤。從而，本案事證明確，被告上開犯行，堪予認定，應
    依法論科。
二、論罪科刑：
  ㈠核被告事實欄一、㈠部分所為，係犯毒品危害防制條例第4條
    第3項之販賣第三級毒品罪；被告事實欄一、㈡部分所為，因
    販賣予證人羅裕耀時，經在場之員警逮捕始不遂，核其所為
    ，係犯毒品危害防制條例第4條第6項、第3項之販賣第三級
    毒品未遂罪。至被告持有附表編號20至24所示之第三級毒品
    合成大麻素，意圖販賣而持有第三級毒品之低度行為，為其
    販賣第三級毒品之高度行為所吸收，不另論罪。
  ㈡被告所犯上開販賣第三級毒品罪、販賣第三級毒品未遂罪，
    共2罪間，犯意各別，行為互殊，應予分論併罰。
  ㈢刑之減輕事由：
　⒈刑法第25條第2項之減輕事由：
　　被告就事實欄一、㈡所示販賣毒品犯行，客觀上雖已著手於
    販賣行為之實行，惟當場經在場之員警逮捕始不遂，為未遂
    犯，爰依刑法第25條第2項之規定減輕其刑。
　⒉毒品危害防制條例第17條第2項之減輕事由：
　　按毒品危害防制條例第17條第2 項規定：「第四條至第八條
    之罪於偵查及歷次審判中均自白者，減輕其刑」，經查，被
    告就本案犯行，於偵查及審判中均自白犯罪事實在卷，業經
    本院認定如上，是被告事實欄一、㈠、㈡所為，自均應依毒品
    危害防制條例第17條第2項之規定，減輕其刑，復就被告事
    實欄一、㈡所示犯行部分，並依法遞減之。
　⒊刑法第59條適用之說明：
　　次按，犯罪之情狀顯可憫恕，認科以最低刑度仍嫌過重者，
    得酌量減輕其刑，刑法第59條定有明文，所謂顯可憫恕，係
    指被告之犯行有情輕法重之情，客觀上足以引起一般人同情
    ，處以法定最低刑度仍失之過苛，尚堪憫恕之情形而言；再
    者，販賣毒品之人，其原因動機不一，犯罪情節未必盡同，
    或有大盤毒梟者，亦有中、小盤之分，甚或僅止於吸毒者友
    儕間為求互通有無，其販賣行為所造成危害社會之程度自屬
    有異，法律科處此類犯罪，所設之法定最低本刑卻相同，不
    可謂不重。倘依其情狀處以有期徒刑，即足以懲儆，並可達
    防衛社會之目的者，自非不可依客觀之犯行與主觀之惡性二
    者加以考量其情狀，是否有可資憫恕之處，適用刑法第59條
    之規定酌量減輕其刑，期使個案裁判之量刑，能斟酌至當，
    符合比例原則。經查，被告就事實欄一、㈠所示犯行，雖販
    賣第三級毒品予證人羅裕耀，惟其所販售之合成大麻素尚混
    合其他草本植物，實際販售重量、價格均非鉅；再者，被告
    前未曾因故意犯罪受有期徒刑以上刑之宣告，有臺灣高等法
    院被告前案紀錄表附卷可稽（本院卷第215頁至第218頁），
    然其所犯毒品危害防制條例第4 條第3項之販賣第三級毒品
    罪部分，為法定本刑7年以上有期徒刑，得併科1千萬元以下
    罰金者，縱被告就事實欄一、㈠犯行部分，依毒品危害防制
    條例第17條第2項規定減輕其刑，仍有縱使處以法定最低度
    刑猶嫌過重，而有情輕法重、客觀上足以引起一般同情，堪
    予憫恕之處。就被告事實欄一、㈠犯行部分，依刑法第59條
    規定予以酌減其刑，並遞減輕其刑。
　⒋毒品危害防制條例第17條第1項之減輕事由：
　　再按，毒品危害防制條例第17條第1 項規定：「犯第4 條至
    第8條、第10條或第11條之罪，供出毒品來源，因而查獲其
    他正犯或共犯者，減輕或免除其刑」旨在鼓勵毒品下游者具
    體供出其上游供應人，俾進一步擴大查緝績效，揪出其他正
    犯或共犯，以確實防制毒品泛濫或更為擴散。而所稱「因而
    查獲」，則係指被告詳實供出毒品來源之具體事證，因而使
    有偵查（或調查）犯罪職權之公務員知悉而對之發動偵查（
    或調查），並因而查獲而言。因之，所謂「供出毒品來源，
    因而查獲」，必以被告所稱其本案所販賣之毒品來源與嗣後
    查獲之其他正犯或共犯間具有關聯性，始稱充足。又法院非
    屬偵查犯罪之機關，故不論被告在司法警察（官）調查、檢
    察官偵查或法院審判中供出毒品來源，事實審法院僅須於言
    詞辯論終結前，調查被告之供出行為，是否已因此使偵查機
    關破獲毒品來源，而符合減免其刑之規定，以資審認即為已
    足。經查，被告為警查獲後，於偵查時固供稱其毒品來源為
    暱稱「黃黃黃」、「DT」之人等語（2208號他字第60頁至第
    63頁），惟查，新竹市警察局目前尚在調查偵辦被告所供出
    之上游暱稱「黃黃黃」之人有無販賣事證；另就暱稱「DT」
    之人尚未查有身分資料等情，有新竹市警察局111年10月6日
    出具之職務報告1 份（本院卷第195頁），是難遽認本案業
    因被告之供述而已查獲上游，故被告事實欄一、㈠、㈡所為犯
    行，均無從援引毒品危害防制條例第17條第1 項之規定予以
    減輕其刑。
　㈣爰審酌被告無視販賣毒品對於社會國家具有之潛在危害，竟
    藉販售第三級毒品合成大麻素，以為己賺取不法利益，殘害
    國民身心健康，助長社會濫用毒品風氣，嚴重破壞社會治安
    與善良秩序，惡性非輕，惟考量被告因一時貪念思慮不周而
    販毒牟利，且其犯後坦承犯行，實具悔意，犯後態度尚可，
    又被告事實欄一、㈡所為犯行，幸經警員即時查獲，未生販
    賣既遂之結果；兼衡被告高職畢業之智識程度，之前從事室
    內設計，未婚無子女，先前與父母同住，家庭經濟狀況小康
    等一切情狀（本院卷第243頁），分別量處如主文所示之刑
    ，併定應執行之刑。
　㈤另被告前未曾因故意犯罪受有期徒刑以上刑之宣告，有臺灣
    高等法院被告前案紀錄表附卷可稽（本院卷第215頁至第218
    頁），其因一時失慮觸犯刑典，犯後尚知坦承犯行，良有悔
    意，復念被告思慮雖有欠周，究非惡性重大之徒，是本院審
    酌上情，認被告經此偵、審程序及刑之宣告，當已知所警惕
    ，並知悉往後注意自身行為之重要性，而無再犯之虞，因而
    對被告所宣告之刑，認以暫不執行為適當，爰依刑法第74條
    第1 項第1 款之規定，宣告如主文所示之緩刑期間。然為使
    被告深切反省，具備正確法治觀念，並預防再犯，且令其能
    從中深切記取教訓，暨督促時時警惕，本院認亦應課予一定
    條件之緩刑負擔，命被告應於本判決確定後1年內，向公庫
    支付20萬元。又依刑法第74條第4項規定，上開內容得為民
    事強制執行名義，且依同法第75條之1第1項第4款規定，違
    反上開之負擔情節重大，足認原宣告之緩刑難收其預期效果
    ，而有執行刑罰之必要者，檢察官得聲請撤銷對被告所為之
    緩刑宣告，併此敘明。
三、沒收：　　
　㈠按毒品危害防制條例第18條第1 項後段規定查獲之第三級、
    第四級毒品，無正當理由而擅自持有者，沒入銷燬之；此應
    沒入銷燬之毒品，專指查獲施用或持有（未成罪）之第三級
    、第四級毒品而言；倘屬同條例相關法條明文規定處罰之犯
    罪行為，即非該條項應依行政程序沒入銷燬之範圍；再同條
    例對於查獲之製造、運輸、販賣、意圖販賣而持有、以非法
    方法使人施用、引誘他人施用及轉讓、持有一定數量以上第
    三級、第四級毒品之沒收，並無特別規定，如其行為已構成
    犯罪，則該毒品即屬不受法律保護之違禁物，應回歸刑法之
    適用（最高法院98年度台上字第2889號、99年度台上字第27
    33號判決意旨均可參照）；次按，以營利為目的販入毒品，
    經多次販賣後，持有剩餘毒品被查獲，其各次販賣毒品行為
    ，固應併合處罰。惟該持有剩餘毒品之低度行為，應僅為最
    後一次販賣毒品之高度行為所吸收，不另論罪。則就該查獲
    之剩餘毒品，祇能於最後一次之販賣毒品罪宣告沒收銷燬，
    不得於各次販賣毒品罪均宣告沒收（最高法院97年度台上字
    第3258號判決意旨參照）。經查，扣案如附表編號20至24所
    示之第三級毒品合成大麻素，為被告販賣毒品所剩餘者等情
    ，業經其供承在卷（本院卷第230頁至第232頁），被告事實
    欄一、㈠、㈡犯行，既係毒品危害防制條例明文規定處罰之犯
    罪行為，揆諸前揭說明，前揭扣案如附表編號20至24所示之
    物，雖不屬同條例第18條第1 項後段應依行政程序沒入銷燬
    之範圍，惟仍為不受法律保護之違禁物，連同難以完全析離
    毒品之各只外包裝袋，均應依刑法第38條第1 項規定，在被
    告事實欄一、㈡所示最末次販賣第三級毒品未遂犯行主文項
    下，併予宣告沒收；至因鑑驗耗盡之上開毒品既已滅失，自
    無庸再為沒收之諭知，附此敘明。
　㈡扣案如附表編號1至11所示之物，經被告於本院審理中自承為
    其販賣第三級毒品所用之物等語（本院卷第225頁至第230頁
    ），上開物品自均應各依毒品危害防制條例第19條第1 項及
    刑法第38條第2 項之規定於被告事實欄一、㈠、㈡犯行下宣告
    沒收。
　㈢按犯罪所得，屬於犯罪行為人者，沒收之。但有特別規定者
    ，依其規定；前二項之沒收，於全部或一部不能沒收或不宜
    執行沒收時，追徵其價額，刑法第38條之1 第1 項、第3 項
    分別定有明文。查被告事實欄一、㈠所示販賣第三級毒品獲
    得之1萬元，為被告該次犯行之犯罪所得，此部分亦無刑法
    第38條之2第2項得不予宣告沒收之情形，自應依前揭規定，
    於被告事實欄一、㈠所示犯行之主文項下，併同宣告沒收之
    。另本案固扣得附表編號19所示之現金，然被告表示：該現
    金為其所有，領出來要支付父親住院費用等語（本院卷第23
    0頁），故被告事實欄一、㈠所示犯行之犯罪所得1萬元，應
    依法宣告沒收；至其餘6萬元（計算式：7萬元-1萬元=6萬元
    ），卷內復無確切證據顯示該等現金係源於被告上開販賣第
    三級毒品之犯罪所得，故不予宣告沒收。
　㈣至於其餘扣案如附表編號12至18所示之物，均非違禁物，被
    告於本院審理中陳稱與其本案販賣第三級毒品犯行無涉等語
    （本院卷第225頁至第230頁），復無積極證據足認與本案犯
    行具有關聯性，爰均不予宣告沒收，附此敘明。　
乙、無罪部分：　　　　
壹、公訴意旨固認：被告知悉合成大麻素為毒品危害防制條例第2
    條第2項第3款所管制之第三級毒品，依法不得販賣，竟意圖
    營利，基於意圖販賣而持有第三級毒品合成大麻素之犯意，
    持有附表編號20至24所示之第三級毒品合成大麻素，嗣員警
    於111年7月21日9時24分許，在新竹縣○○市○○路0○00號之全
    家便利商店前，逮捕被告並扣得附表編號1、20所示之物，
    復於111年7月21日9時32分許，員警經被告同意在其位於住
    新竹縣○○市○○路00巷0號之居住地執行搜索，扣得如附表編
    號2至19、21至24所示之物，而認被告違反毒品危害防制條例
    第5條第3項之意圖販賣而持有第三級毒品罪嫌等語。
貳、按犯罪事實應依證據認定之，無證據不得認定犯罪事實，又
    不能證明被告犯罪者應諭知無罪之判決，刑事訴訟法第154
    條第2 項、第301 條第1 項分別定有明文。次按，刑事訴訟
    法所謂認定犯罪事實之證據，係指足以認定被告確有犯罪行
    為之積極證據而言，該項證據自須適合於被告犯罪事實之認
    定，始得採為斷罪資料。如未能發現相當證據，或證據不足
    以證明，自不能以推測或擬制之方法，以為裁判基礎。又認
    定犯罪事實所憑之證據，雖不以直接證據為限，間接證據亦
    包括在內，然而無論直接證據或間接證據，其為訴訟上之證
    明，須於通常一般人均不致有所懷疑，而得確信其為真實之
    程度者，始得據為有罪之認定，倘其證明尚未達到此一程度
    ，而有合理之懷疑存在時，事實審法院復已就其心證上理由
    予以闡述，敘明其如何無從為有罪之確信，即應為無罪之判
    決（最高法院29年度上字第3105號、40年度台上字第86號及
    76年度台上字第4986號判決意旨參照）。 次按，以營利為
    目的販入毒品，經多次販賣後，持有剩餘毒品被查獲者，其
    各次販賣毒品行為如併合處罰，該持有剩餘毒品之低度行為
    ，應僅為最後一次販賣毒品之高度行為所吸收，不另論罪（
    最高法院97年度台上字第3258號判決意旨參照）。
參、訊據被告固坦承持有附表編號20至24所示之第三級毒品合成
    大麻素，然其稱附表編號20至24所示之第三級毒品合成大麻
    素，是我於111年7月19日一次買進，大約是1、2個星期才會
    再購買等語（本院卷第230頁至第232頁）。辯護人則為被告
    辯護略以：被告於111年7月21日販賣合成大麻素予證人羅欲
    耀以前，即已取得扣案之毒品，屬販賣毒品所剩餘，應不另
    論罪等語（本院卷第250頁至第252頁）。
肆、經查：　　
　㈠被告固持有附表編號20至24所示之第三級毒品合成大麻素，
    嗣員警於111年7月21日9時24分許，在新竹縣○○市○○路0○00
    號之全家便利商店前，逮捕被告並扣得附表編號1、20所示
    之物，復於111年7月21日9時32分許，員警經被告同意在其
    位於住新竹縣○○市○○路00巷0號之居住地執行搜索，扣得如
    附表編號2至19、21至24所示之物等情，經本院認定如上，
    且為被告所不爭執（本院卷第72頁），是此部分事實堪認屬
    實。
　㈡公訴意旨雖認被告係另基於意圖販賣而持有第三級毒品合成
    大麻素，而持有附表編號20至24所示之第三級毒品合成大麻
    素。惟查，依被告前開自承附表編號20至24所示之第三級毒
    品合成大麻素，係其於111年7月19日一次買進等語，與被告
    事實欄一、㈡所示犯行僅相隔2日，從被告自承購入合成大麻
    素混合藥草、加以販售之頻率以觀，扣案如編號20至24所示
    之合成大麻素，係被告於111年7月19日購入剩餘之合成大麻
    素等情，並無違常情外，且被告於111年7月21日9時24分許
    業經員警當場逮捕，並於同日9時32分許同意搜索經員警扣
    得上開扣案物，實無可能在此期間再另行起意向上游購入附
    表編號20至24所示之第三級毒品合成大麻素，故依卷內事證
    ，堪信附表編號20至24所示之第三級毒品合成大麻素，應屬
    被告於111年7月21日涉犯事實欄一、㈡所示犯行，販賣剩餘
    之合成大麻素，揆諸前開意旨，應僅為被告事實欄一、㈡所
    示販賣毒品之高度行為所吸收，不另論罪。
伍、揆諸前揭說明，本件依卷內事證，尚無充足之證據可認被告
    持有附表編號20至24所示之第三級毒品合成大麻素部分，為
    其另行起意基於意圖販賣而持有第三級毒品，自無從逕為不
    利被告之認定。綜合上開說明，公訴意旨就被告持有附表編
    號20至24所示之第三級毒品合成大麻素部分，所引用之各項
    證據並未達於通常之人均不致有所懷疑而得為確信其為真實
    之程度，而應為被告上開部分有罪之判斷，自無從逕認定被
    告涉犯前開意圖販賣而持有第三級毒品犯行，自應就此部分
    為被告無罪之判決。
據上論斷，應依刑事訴訟法第299條第1項前段、第301條第1項，
判決如主文。
本案經檢察官陳昭德提起公訴，檢察官沈郁智、邱宇謙到庭執行
職務。　
中　　華　　民　　國　　111 　年　　11　　月　　2 　　日
                  刑事第八庭審判長法　官    楊數盈
                                  法　官    江宜穎
                                  法　官    崔恩寧
以上正本證明與原本無異。
如不服本判決應於收受本判決後20日內向本院提出上訴書狀，上
訴書狀應敘述具體理由。上訴書狀未敘述上訴理由者，應於上訴
期間屆滿後20日內補提理由書狀於本院(均須按他造當事人之人
數附繕本 )「切勿逕送上級法院」。 
中　　華　　民　　國　　111 　年　　11　　月　　2 　　日
                                 書記官     莊琬婷          
　　
附錄本案論罪科刑法條：
毒品危害防制條例第4條第3項、第6項
製造、運輸、販賣第三級毒品者，處 7 年以上有期徒刑，得併
科新臺幣 1 千萬元以下罰金。
前五項之未遂犯罰之。
　　
附表：
編號 扣案物品  備註  證據出處 1 IPHONE 13 PRO MAX手機1支（IMEI：000000000000000，含SIM卡1張） 姜智強所有，就其涉犯事實欄一、㈠、㈡之犯行下宣告沒收。 扣押物品清單1份（本院卷第199頁至第205頁）。 2 淡褐色菸草1包 一、經檢視為淡褐色菸草。 　㈠驗前毛重890.28公克（包裝重535.12公克），驗前淨重355.16公克。 　㈡取0.24公克鑑定用罄，餘354.92公克。 　㈢未檢出常見毒品成分。 二、姜智強所有，就其涉犯事實欄一、㈠、㈡之犯行下宣告沒收。 內政部警政署刑事警察局111年9月28日刑鑑字第1110086000號鑑定書、扣押物品清單各1份附卷可參（本院卷第199頁至第205頁、第245頁至第248頁）。 3 墨綠色菸草1包 一、經檢視為墨綠色菸草。 　㈠驗前毛重221.14公克（包裝重12.27公克），驗前淨重208.87公克。 　㈡取0.24公克鑑定用罄，餘208.63公克。 　㈢未檢出常見毒品成分。 二、姜智強所有，就其涉犯事實欄一、㈠、㈡之犯行下宣告沒收。  4 墨綠色菸草1包 一、經檢視為墨綠色菸草。 　㈠驗前毛重26.28公克（包裝重6.34公克），驗前淨重19.94公克。 　㈡取0.30公克鑑定用罄，餘19.64公克。 　㈢未檢出常見毒品成分。 二、姜智強所有，就其涉犯事實欄一、㈠、㈡之犯行下宣告沒收。  5 淡黃色粉末1包 一、經檢視為淡黃色粉末。 　㈠驗前毛重7.81公克（包裝重1.82公克），驗前淨重5.99公克。 　㈡取0.19公克鑑定用罄，餘5.80公克。 　㈢未檢出常見毒品成分。 二、姜智強所有，就其涉犯事實欄一、㈠、㈡之犯行下宣告沒收。  6 淡黃色粉末1包 一、經檢視為淡黃色粉末。 　㈠驗前毛重103.53公克（包裝重23.72公克），驗前淨重79.81公克。 　㈡取0.22公克鑑定用罄，餘79.59公克。 　㈢未檢出常見毒品成分。 二、姜智強所有，就其涉犯事實欄一、㈠、㈡之犯行下宣告沒收。  7 淡黃色粉末1包 一、經檢視為淡黃色粉末。 　㈠驗前毛重247.46公克（包裝重21.02公克），驗前淨重226.44公克。 　㈡取0.13公克鑑定用罄，餘226.31公克。 　㈢未檢出常見毒品成分。 二、姜智強所有，就其涉犯事實欄一、㈠、㈡之犯行下宣告沒收。  8 墨綠色碎菸草1包 一、經檢視為墨綠色碎菸草。 　㈠驗前毛重83.79公克（包裝重70.94公克），驗前淨重12.85公克。 　㈡取0.30公克鑑定用罄，餘12.55公克。 　㈢未檢出常見毒品成分。 二、姜智強所有，就其涉犯事實欄一、㈠、㈡之犯行下宣告沒收。  9 磅秤1個 姜智強所有，就其涉犯事實欄一、㈠、㈡之犯行下宣告沒收。 扣押物品清單1份（本院卷第199頁至第205頁）。  10 研磨器1個 姜智強所有，就其涉犯事實欄一、㈠、㈡之犯行下宣告沒收。  11 分裝袋2包 姜智強所有，就其涉犯事實欄一、㈠、㈡之犯行下宣告沒收。  12 研磨器7個 姜智強所有，不予宣告沒收。  13 吸食器3個 姜智強所有，不予宣告沒收。  14 條碼機1台 姜智強所有，不予宣告沒收。  15 分裝管1包 姜智強所有，不予宣告沒收。  16 空試管1箱 姜智強所有，不予宣告沒收。  17 寄貨袋1袋 姜智強所有，不予宣告沒收。  18 IPHONE X手機1支（IMEI：000000000000000，含SIM卡1張） 姜智強之母親所有，不予宣告沒收。  19 現金7萬元 一、1萬元之犯罪所得，於姜智強涉犯事實欄一、㈠之犯行下宣告沒收。 二、其餘6萬元，不予宣告沒收。　　  20 第三級毒品葉草1包 一、深黃棕色乾燥植株碎屑1袋。實秤毛重19.5000公克（含1袋），淨重15.3140公克，取樣0.1223公克，餘重15.1917 公克，檢出Nicotine及第三級毒品MDMB-4en-PINACA成分。 二、就姜智強涉犯事實欄一、㈡之犯行下宣告沒收。 交通部民用航空局航空醫務中心航藥鑑字第0000000號毒品鑑定書、扣押物品清單各1份附卷可參（10463號偵卷第35頁；本院卷第205頁）。 21 第三級毒品葉草1包 一、經檢視為淡褐色碎菸草。 　㈠驗前毛重174.03公克（包裝重166.06公克），驗前淨重7.97公克。 　㈡取0.33公克鑑定用罄，餘7.64公克。 　㈢檢出第三級毒品「MDMB-4en-PINACA」成分。 　㈣另檢出非毒品成分：Nicotine。　 二、就姜智強涉犯事實欄一、㈡之犯行下宣告沒收。 內政部警政署刑事警察局111年9月28日刑鑑字第1110086000號鑑定書、扣押物品清單各1份附卷可參（本院卷第205頁、第245頁至第248頁）。 22 第三級毒品葉草1包 一、經檢視為深褐色碎菸草。 　㈠驗前毛重45.22公克（包裝重44.30公克），驗前淨重0.92公克。 　㈡取0.48公克鑑定用罄，餘0.44公克。 　㈢檢出第三級毒品「MDMB-4en-PINACA」成分。 　㈣另檢出非毒品成分：Nicotine。 二、就姜智強涉犯事實欄一、㈡之犯行下宣告沒收。  23 第三級毒品葉草1包 一、經檢視為深褐色碎菸草。 　㈠驗前毛重168.67公克（包裝重165.86公克），驗前淨重2.81公克。 　㈡取0.39公克鑑定用罄，餘2.42公克。 　㈢檢出第三級毒品「MDMB-4en-PINACA」成分。 　㈣另檢出非毒品成分：Nicotine。　 二、就姜智強涉犯事實欄一、㈡之犯行下宣告沒收。  24 第三級毒品葉草1支 一、經檢視為墨綠色碎菸草。 　㈠驗前毛重4.03公克（包裝重3.77公克），驗前淨重0.26公克。 　㈡取0.20公克鑑定用罄，餘0.06公克。 　㈢檢出第三級毒品「MDMB-4en-PINACA」成分。 　㈣另檢出非毒品成分：Nicotine。　 二、就姜智強涉犯事實欄一、㈡之犯行下宣告沒收。